臺灣臺南地方法院交通事件裁定　　　　 96年度交聲字第201號
移送機關　　交通部公路總局臺中區監理所南投監理站埔里分站
受處分人
即異議人　　甲○○
上列受處分人因違反道路交通管理處罰條例案件，對於交通部公
路總局臺中區監理所南投監理站埔里分站95年12月27日所為之裁
決處分（處分案號：埔監字第裁00-000000號）聲明異議，經臺
灣南投地方法院裁定管轄錯誤並移送本院，本院裁定如下：
    主  文
異議駁回。
    理  由
一、聲明異議意旨略以：受處分人即異議人甲○○雖不否認於民
    國88年9月2日下午5點20分左右，駕駛車牌號碼KIM-913號重
    型機車，行經設有燈光號誌管制設施之彰化縣彰化市○○路
    與民族路之交岔路口時，有闖紅燈之違規行為，並經執勤之
    彰化縣警察局彰化分局警員當場開單舉發等事實。然異議人
    之上述違規行為，係發生於88年9月間，而原處分機關即交
    通部公路總局臺中區監理所南投監理站埔里分站先前於90年
    間，即已作出裁決處分，後來又95年12月間再行裁決，足見
    該裁罰已逾5年，依行政執行法之規定，已不得執行。何況
    本件係因異議人前去換發駕駛執照時，始為監理機關發現尚
    有本件違規罰鍰未繳納，而經監理機關要求乃先行繳納罰鍰
    ，此亦有違行政程序法之規定。從而，異議人不服原裁處，
    而提起本件異議。
二、按汽車駕駛人，行經有燈光號誌管制之交岔路口闖紅燈者，
    處（銀元）6百元以上1千2百元以下（即新臺幣1千8百元以
    上3千6百元以下）罰鍰，並記違規點數3點，本件原處分機
    關於90年1月10日裁決時有效施行之道路交通管理處罰條例
    第53條及第63條第1項第3款分別定有明文。
三、經查：
    （一）受處分人即異議人甲○○並不否認於88年9月2日下午
          5點20分左右，駕駛車牌號碼KIM-913號重型機車，行
          經設有燈光號誌管制設施之彰化縣彰化市○○路與民
          族路之交岔路口時，有闖紅燈之違規行為，並經執勤
          之彰化縣警察局彰化分局警員當場開單舉發等事實，
          且有異議人親自簽名收受之彰化縣警察局（88）彰警
          交字第124247號舉發違反道路交通管理事件通知單（
          移送聯及迴覆聯）1份附卷可參，故異議人於前述時
          、地，騎機車行經設有燈光號誌管制之交岔路口，有
          闖紅燈之違規行為，應可認定。
    （二）其次，本件交通違規事實之該管處罰機關即原處分機
          關交通部公路總局臺中區監理所南投監理站埔里分站
          ，就受處分人即異議人甲○○之闖紅燈違規行為，業
          於90年1月10日即加以裁決，然因裁決書寄送後，逾
          期無人受領而遭退回，原處分機關乃於95年12月28日
          重新送達一情，則有原處分機關96年4月23日中監埔
          字第0960025738號函及所附之一次裁決查詢報表存卷
          足佐，顯見本件交通違規行為之該管處罰機關即原處
          分機關，業於該違規行為發生後不到2年之期間內即
          已作出裁決，故縱依現已正式施行之行政罰法第27條
          第1項：「行政罰之裁處權，因3年期間之經過而消滅
          。」之規定，本件經核尚無裁處權消滅之問題。又原
          處分機關於95年12月28日重新制作裁決書並對異議人
          送達一事，僅係原處分機關就原已裁決之交通違規案
          件，另行制作裁決書面而為送達，因該裁決書內容與
          先前所為之裁決書內容並無不同，故原處分機關後來
          制作裁決書面之行為，經核並非屬於再次另行裁處之
          行為，因此亦無以95年12月28日為裁決時點，而判斷
          裁處權是否已罹時效之問題。
    （三）再者，行政機關裁處行政罰時，應作成裁處書，並為
          送達，行政罰法第44條規定甚明。而書面之行政處分
          自送達相對人及已知之利害關係人起，對其發生效力
          ，行政程序法第110條第1項前段亦有明文規定。而本
          件交通違規事件之該管處罰機關即原處分機關雖於90
          年1月10日曾作出裁決，然因該裁決書面並無法確認
          是否合法送達予受處分人即異議人甲○○，故該裁決
          處分於原處分機關95年12月28日另行合法送達前，對
          於異議人而言，經核則難認為業已生效。至於行政執
          行法第7條第1項前段係規定：行政執行，自處分、裁
          定確定之日起，5年內未經執行者，不再執行。」，
          而本件交通違規行為之裁決處分於原處分機關95年12
          月28日另行合法送達前，對於異議人而言既未生效，
          則該裁決當然未有業已確定之情事，故亦無從90年1
          月10日起算5年執行時效之問題。
    （四）此外，汽車所有人或駕駛人應於向公路監理機關辦理
          汽車檢驗、各項登記或換發牌照、執照前，繳清其所
          有違反本條例尚未結案之罰鍰，道路交通管理處罰條
          例第9條之1定有明文。本件受處分人即異議人甲○○
          於95年12月6日前往監理機關換發機車駕駛執照時，
          原應依照上開規定繳清其所有違反道路交通管理處罰
          條例尚未結案之罰鍰，而異議人就本件交通違規事實
          先前並無結案之紀錄，故其應於換發駕駛執照時，先
          行繳清應受裁處之罰鍰，經核尚無違反道路交通管理
          處罰條例、行政程序法或行政罰法等行政法規之問題
          。另因本件交通違規事實復係異議人為駕駛人而違規
          之行為，而該項違規行為本係對於身為駕駛人之異議
          人本人加以處罰，並非基於異議人為該機車所有人所
          為之處罰，故本件交通違規事實與前述機車是否業已
          過戶他人，經核則無任何關係，均附此敘明。
四、綜上所述，受處分人即異議人甲○○於前述時、地，騎機車
    行經設有燈光號誌管制之交岔路口時，有闖紅燈之違規事實
    既可認定，則原處分機關即交通部公路總局臺中區監理所南
    投監理站埔里分站，據此並引用裁處時有效施行之道路交通
    管理處罰條例第53條及第63條第1項第3款等規定，裁處異議
    人罰鍰新臺幣3千6百元，並記違規點數3點，於法並無不當
    ，且無罹於裁處時效或執行時效等問題。至本件異議內容，
    經核並無理由，故應予以駁回。
五、據上論斷，應依道路交通案件處理辦法第19條，裁定如主文
    。
中　　華　　民　　國　　96　　年　　8 　　月　　9　　日
                  交通法庭  法　官  陳志成
以上正本證明與原本無異。
如不服本裁定應於送達後5日內向本院提出抗告狀（應附繕本）
。
                            書記官  黃瓊蘭
中　　華　　民　　國　　96　　年　　8 　　月　　9　　日
